臺灣屏東地方法院刑事判決　　　　　　　　　　　　　九十一年度易字第九六七號
　　公　訴　人　臺灣屏東地方法院檢察署檢察官
　　被　　　告　甲○○
右列被告因違反動產擔保交易法案件，經檢察官提起公訴（九十一年度偵字第三五九
二號），本院判決如左：
     主  文
甲○○無罪。
     理  由
一、公訴意旨略以：被告甲○○於民國九十年八月十五日，以動產擔保交易附條件買
    賣之方式，向群億車業商行之負責人乙○○購買車牌號碼ＩＢＲ—三五二號重型
    機車一部，為動產擔保交易之債務人。雙方約定總價金新台幣（下同）三萬五千
    元，分八期給付，每月一期，每月二十五日付款，每期付款五千八百元，標的物
    存放地點為屏東市○○路一六八巷一號，在總價金未付清之前，標的物所有權仍
    屬於債權人乙○○所有，被告僅得依約占有使用，不得任意遷移或為其他處分。
    詎被告在取得標的物之後，僅繳付一期之分期價金，即拒不付款，且意圖為自己
    不法之利益，於九十一年二月間起，將該標的物遷移逃匿不知去向，致債權人乙
    ○○追索無著受有損害。案經乙○○訴請偵辦，因認被告涉有動產擔保交易法第
    三十八條不法處分標的物之罪嫌。
二、按犯罪事實應依證據認定之，無證據不得推定其犯罪事實，不能證明被告犯罪者
    ，應諭知無罪之判決，刑事訴訟法第一百五十四條、第三百零一條第一項分別定
    有明文。
三、公訴人認被告涉有動產擔保交易法第三十八條不法處分標的物之罪嫌，無非係以
    告訴人之指述，及有附條件買賣契約書、催告函影本各一紙及照片四張附卷可稽
    為其論據。而經訊之被告甲○○於本院審理時，固坦承有以動產擔保交易附條件
    買賣之方式，向告訴人購得車號ＩＢＲ—三五二號機車一部，及其事後未依約繳
    付買賣價款本息等事實，惟堅決否認有何違反動產擔保交易法之情事，辯稱略以
    ：上開車輛伊使用約僅月餘即遭人所竊，至今猶未尋獲，嗣因經濟狀況惡化，始
    未續納買賣價款本息，伊實無圖得不法利益之意等語。經查，被告於九十年八月
    十五日以動產擔保交易附條件買賣之方式，向告訴人購得前開車輛後，確僅使用
    月餘，即於九十年十月五日下午三時許，在同市○○路路段失竊，雖經被告即時
    報請屏東縣警察局大同派出所通報協尋，惟至今猶未尋獲等情，業經本院涵詢屏
    東縣警察局屬實，有該局九十一年十一月一日（九一）屏警刑四字第０九一０—
    ０六一—五０二號函文暨車輛竊盜、車牌失竊資料個別查詢報表—查詢車輛認可
    資料各一紙附卷可證。是以，前開車輛既係遭人竊取，而脫離被告之持有，致被
    告無從依約將之存放在指定地點即屏東市○○路一六八巷一號，被告客觀上即無
    所謂「遷移（或其他處分）」該車之行為，且被告於該車失竊後，猶於九十年十
    一月二十六日續繳價款本息約三千元，為告訴人所自承在卷，縱被告事後另因財
    務困難，未能如期取得相當款項以續繳納價款本息，要難因此即認其有何圖得不
    法利益之意，足徵其上詞所辯，應可採信，此外，本院復查無其他積極證據足認
    被告有公訴意旨所指違反動產擔保交易法之犯行，揆諸前揭規定，即應為有利於
    被告之認定，為其無罪之諭知。
據上論斷，應依刑事訴訟法第三百零一條第一項，判決如主文。
本案經檢察官鄭伊鈞到庭執行職務。
中      華      民      國      九十一    年    十一    月    二十九    日
                        臺灣屏東地方法院刑事第一庭
                                          審判長法  官  潘正屏
                                                法  官  包梅真
                                                法  官  林世民
右正本證明與原本無異。
檢察官如不服本判決應於收受本判決後送達後十日內向本院提出上訴書狀，其未敘述
上訴理由者，並得於提起上訴後十日內向本院補提理由書狀（均須按他造當事人之人
數附繕本）「切勿逕送上級法院」
被告不得上訴。
                                                書記官  薛慧茹
中      華      民      國      九十一   年    十一    月    二十九    日
